臺灣高等法院刑事裁定
110年度聲字第1436號
聲  請  人  臺灣高等檢察署檢察官
受  刑  人  郭原彰





上列聲請人因受刑人數罪併罰有二裁判以上，聲請定其應執行之
刑（110年度執聲字第653號），本院裁定如下：
    主  文
甲○○犯如附表所示各罪所處之刑，應執行有期徒刑陸年貳月。
    理  由
一、聲請意旨略以：受刑人甲○○因詐欺等數罪，先後經判決確定
    如附表，應依刑法第53條、第51條第5款、第9款規定，定其
    應執行之刑，爰依刑事訴訟法第477條第1項聲請裁定等語。
二、按裁判確定前犯數罪者，併合處罰之。但有下列情形之一者
    ，不在此限：一、得易科罰金之罪與不得易科罰金之罪。二
    、得易科罰金之罪與不得易服社會勞動之罪。三、得易服社
    會勞動之罪與不得易科罰金之罪。四、得易服社會勞動之罪
    與不得易服社會勞動之罪。前項但書情形，受刑人請求檢察
    官聲請定應執行刑者，依第51條規定定之；數罪併罰，有二
    裁判以上者，依刑法第51條之規定，定其應執行之刑；又宣
    告多數有期徒刑者，於各刑中之最長期以上，各刑合併之刑
    期以下，定其刑期。但不得逾30年，刑法第50條、第53條及
    第51條第5款分別定有明文。次按刑事訴訟法第370條第2項
    、第3項，已針對第二審上訴案件之定應執行之刑，明定有
    不利益變更禁止原則之適用；而分屬不同案件之數罪併罰，
    倘一裁判宣告數罪之刑，曾經定其執行刑，再與其他裁判宣
    告之刑定其執行刑時，在法理上亦應同受此原則之拘束（最
    高法院103年度第14次刑事庭會議決議意旨參照）。再按數
    罪併罰中之一罪，依刑法規定得易科罰金，若因與不得易科
    罰金之他罪合併處罰結果而不得易科罰金時，原可易科罰金
    部分所處之刑，自亦無庸為易科折算標準之記載（司法院釋
    字第144號解釋意旨參照）。
三、經查：本件受刑人甲○○因詐欺等數罪，先後經判決確定如附
    表所示之刑，有上開各罪刑事判決及本院被告前案紀錄表各
    1份在卷可憑。上開各罪均係在附表編號1所示之罪判決確定
    前所犯，且本院為犯罪事實最後判決之法院。其中附表編號
    1所示之罪係處得易科罰金、得易服社會勞動之刑，編號2所
    示之罪係處得易科罰金、得易服社會勞動之刑，附表編號3
    至5所示之罪係處不得易科罰金、不得易服社會勞動之刑，
    附表編號7所示之罪係處不得易科罰金、不得易服社會勞動
    之刑，合於刑法第50條第1項但書之情形，依刑法第50條第2
    項規定，須經受刑人請求檢察官聲請定其應執行刑，始得依
    刑法第51條規定定之。本件受刑人業於民國109年2月14日請
    求檢察官就附表所示之罪，聲請合併定應執行刑，此有臺灣
    士林地方檢察署聲請定應執行刑切結書1份在卷可稽（本院
    卷第9頁），是檢察官依受刑人請求而聲請定其應執行刑，
    本院審核認其聲請為正當。
四、爰參酌附表所示各罪宣告刑總和上限、各刑中最長期，及附
    表編號3至5所示各罪所處之刑，曾經本院107年度上訴字第1
    595號判決定應執行刑為有期徒刑6年確定。並審酌受刑人所
    犯除附表編號1為不能安全駕駛致交通危險罪、編號2為傷害
    罪外，其餘犯如附表編號3至5所示均為三人以上共同冒用公
    務員名義犯詐欺取財罪或三人以上共同冒用公務員名義泛詐
    欺取財未遂罪，且犯罪時間集中於103年8月21日至同年9月3
    日間，時間甚為接近，犯罪類型、行為態樣、手段、動機均
    相同或相類，其責任非難重複之程度，並參酌受刑人之犯罪
    情節及行為次數等情，就其所犯附表各罪為整體非難評價，
    定如主文所示之應執行刑。至附表編號1、2得易科罰金之罪
    ，受刑人業已執行完畢乙情，有前開本院被告前案紀錄表可
    稽，惟此部分既與附表編號3至5不得易科罰金之罪合於數罪
    併罰之要件，揆諸前揭說明，其數罪併罰所定應執行之刑尚
    未執行完畢，仍應就附表編號1至5所示之罪合併定其應執行
    之刑，另依照司法院釋字第679號、第144號、院字2702號解
    釋意旨，本院於定執行刑時，自無庸為易科罰金折算標準之
    諭知。又已執行完畢之部分，乃執行時應予扣抵之問題，併
    此敘明，僅係檢察官就已執行之部分，於換發執行指揮書時
    ，予以扣除，附此敘明。
據上論斷，應依刑事訴訟法第477條第1項，第53條、第51條第5
款、第50條第2項，裁定如主文。
中　　華　　民　　國　　110 　年　　4 　　月　　16　　日
　　　　　　        刑事第七庭  審判長法　官  孫惠琳
　　　　　　　　　　　　　　　　　　  法　官  張育彰　　
　　　　　　　　　　　　　　　　　　  法　官  王惟琪
以上正本證明與原本無異。
如不服本裁定，應於收受送達後五日內向本院提出抗告狀。
                                      書記官  陳怡君
中　　華　　民　　國　　110 　年　　4 　　月　　20　　日
附表：
編號  1 2 3 罪名  不能安全駕駛致交通危險罪 傷害罪 詐欺 宣告刑  有期徒刑2月併科新台幣5000元，有期徒刑如易科罰金，罰金如易服勞役，均以新台幣1000元折算1日 有期徒刑5月，如易科罰金，以新台幣1000元折算1日 有期徒刑1年6月 (2次) 犯罪日期  105年6月4日 104年10月13日 103年8月21日 、103年9月2日 偵查(自訴) 機關年度案號  高雄地檢105年度速偵字第3096號 高雄地檢104年度偵字第27533號 士林地檢104年度少連偵字第47號、104年度偵字第2126號 最後 事實審 法院 高雄地院 高雄地院 本院  案號 105年度交簡字 第3038號 104年度審易字 第2913號 107年度上訴字 第1595號  判決日期 108年7月12日 105年7月13日 108年2月27日 確定 判決  法院 高雄地院 高雄地院 最高法院  案號 105年度交簡字 第3038號 104年度審易字 第2913號 109年度台上字 第1045號  判決 確定日期 108年8月12日 105年9月14日 109年3月18日 是否得為易科罰金之案件  是 是 否 備註  高雄地檢105年度執字第11964號 高雄地檢105年度執字第13223號 士林地檢109年度執字第1796號（編號3-5應執行刑，有期徒刑6年）   編號1-2定應執行刑，有期徒刑6月，如易科罰金，以新台幣1000元折算1日 (高雄地院105聲4109)(已易科罰金執行完畢)   

編號  4 5 6 罪名  詐欺 詐欺  宣告刑  有期徒刑1年4月 (4次) 有期徒刑8月 (2次)  犯罪日期  103年8月21日、103年8月25日、103年8月28日、103年9月1日 103年8月29日、103年9月3日  偵查(自訴) 機關年度案號  士林地檢104年度少連偵字第47號、104年度偵字第2126號 士林地檢104年度少連偵字第47號、104年度偵字第2126號  最後 事實審 法院 本院 本院   案號 107年度上訴字 第1595號 107年度上訴字 第1595號   判決日期 108年2月27日 108年2月27日  確定 判決  法院 最高法院 最高法院   案號 109年度台上字 第1045號 109年度台上字 第1045號   判決 確定日期 109年3月18日 109年3月18日  是否得為易科罰金之案件  否 否  備註  士林地檢109年度執字第1796號 （編號3-5應執行刑，有期徒刑6年）